臺灣桃園地方法院刑事判決　　　　　　　100年度易字第256號
公　訴　人　臺灣桃園地方法院檢察署檢察官
被　　　告　邱聰財
上列被告因竊盜案件，經檢察官提起公訴（99年度偵緝字第1551
號），本院判決如下：
    主  文
邱聰財共同犯刑法第三百二十一條第一項第一、二款之竊盜未遂
罪，累犯，處有期徒刑壹年陸月。
其餘被訴竊盜部分均無罪。
    事  實
一、邱聰財有多次竊盜前案紀錄，素行不佳，其因竊盜案件經本
    院97年度易字第635 號刑事判決判處有期徒刑8 月確定，於
    民國99年2 月14日執行完畢。其猶不知悔改，竟與真實姓名
    年籍不詳、綽號「阿賢」之成年男子共同基於意圖不法所有
    而加重竊盜之犯意聯絡，於99年8 月28日晚間7 時40分許，
    在林錫村位於桃園縣蘆竹鄉○○路○ 段300 巷83弄8 號之住
    宅外，由邱聰財負責在外把風，而由「阿賢」翻越該住處外
    圍牆後，徒手打開上址房間窗戶，進入該住宅內搜尋財物欲
    竊取之際，適鄰居徐沈玉葉見林錫村住宅內有異報警處理，
    致渠等竊取犯行不遂，而鄰居徐元登等人獲悉後即持手電筒
    前往圍捕，邱聰財見犯行敗露，跳入該住宅旁之蓮藕田躲藏
    ，惟仍為徐元登等人逮捕，並交予隨後到場之員警，經警追
    查始悉上情。
二、案經桃園縣政府警察局蘆竹分局報告臺灣桃園地方法院檢察
    署檢察官偵查後起訴。
    理  由
壹、有罪部分：
一、按被告以外之人於審判外之言詞或書面陳述，除法律有規定
    者外，不得作為證據。被告以外之人於偵查中向檢察官所為
    之陳述，除顯有不可信之情況者外，得為證據。被告以外之
    人於審判外之陳述，雖不符前4 條之規定，而經當事人於審
    判程序同意作為證據，法院審酌該言詞陳述或書面陳述作成
    時之情況，認為適當者，亦得為證據。當事人、代理人或辯
    護人於法院調查證據時，知有第159 條第1 項不得為證據之
    情形，而未於言詞辯論終結前聲明異議者，視為有前項之同
    意，刑事訴訟法第159 條第1 項、第159 條之1 第2 項、第
    159 條之5 分別定有明文。查證人林錫村、徐元登於偵查時
    所為之證述，業經其等具結在卷，並無何「顯有不可信之情
    況」，其等偵查中之證述自有證據能力。
二、訊據被告邱聰財固不否認曾於前揭時地，其與「阿賢」至前
    開地點，其在外等候，之後為民眾逮捕之事實，惟矢口否認
    參與該竊盜未遂犯行，辯稱：當時「阿賢」告知要進去找朋
    友，其見「阿賢」翻牆進去，其就走出來，後來聽到有人喊
    抓賊，其仍在該處等候便遭逮捕，「阿賢」則跑掉，但其未
    參與竊盜犯行云云。經查，上揭事實業據證人林錫村、徐元
    登於偵查時證述明確，被告雖否認犯行，惟其亦供承其與「
    阿賢」一同至林錫村住宅外，由「阿賢」翻牆進入，其在外
    等候，之後為民眾逮捕等情無訛。被告雖以前詞置辯，惟其
    所辯本與常情相悖，本難採信，且依證人徐元登於偵查時證
    述林錫村住宅後院是蓮藕田，眾人在林錫村家後院發現被告
    （指邱聰財），被告就從蓮藕田爬上來，眾人在那邊圍住他
    （指邱聰財），他沒有辦法走等情以觀，足認被告當時見竊
    盜犯行敗露起意躲藏仍為眾人捕獲確係事實，被告所辯自非
    可採，惟對照被告前開辯詞，益見被告確於「阿賢」入內行
    竊之際在外把風甚明，本案事證明確，被告犯行堪以認定，
    應依法論科。
三、按行為後法律有變更者，適用行為時之法律，但行為後之法
    律有利於行為人者，適用最有利於行為人之法律，刑法第2
    條第1 項定有明文。查本案被告行為後，刑法第321 條業於
    100 年1 月26日經總統公布修正，於同年月28日生效，該條
    之法定刑，修正前為「六月以上、五年以下有期徒刑」，修
    正後則為「六月以上、五年以下有期徒刑，得併科新臺幣十
    萬元以下罰金」，比較新舊法結果，被告行為時之舊法對被
    告較為有利，本件自應適用被告行為時之舊法。核被告所為
    ，係犯刑法第321 條第2 項、第1 項第1 款、第2 款之加重
    竊盜未遂罪。被告與真實姓名年籍不詳、綽號「阿賢」之成
    年男子間，就上揭犯行，有犯意聯絡與行為分擔，均為共同
    正犯。被告有如事實欄所示之犯罪科刑執行情形，有臺灣高
    等法院被告前案紀錄表可佐，其於徒刑執行完畢後5 年內，
    故意再犯本件有期徒刑以上之罪，為累犯，應依刑法第47條
    第1 項之規定加重其刑。被告已著手實行竊盜犯行而不遂，
    為未遂犯，應依刑法第25條第2 項規定減輕其刑。並先加後
    減之。爰審酌被告素行不佳，不思進取竟為行竊犯行，且犯
    後並無悔意，應受非難，並審酌其犯罪動機、手段、已生一
    定危害及其犯後態度等一切情狀，量處如主文所示之刑。
貳、無罪部分：
一、公訴意旨另略以：被告邱聰財於98年1 月31日下午2 時至6
    時內之某時，先侵入位於桃園縣龍潭鄉○○街58巷38號之空
    屋，再藉由翻牆方式侵入位於桃園縣龍潭鄉○○街58巷24號
    之房屋，透過相連屋頂及破壞頂樓天井鐵蓋之方式，侵入同
    巷22號、31號及33號住宅內，分別徒手竊取楊智美所有之現
    金3000元及戒指1 枚，張書銘所有之筆記型電腦1 台及3600
    元消費卷，徐君如所有之筆記型電腦1 台，得逞後逃逸。嗣
    員警據報前往處理，經採得竊嫌指紋送請比對，發現與邱聰
    財存檔指紋相符，始查悉上情，因認被告另涉犯加重竊盜罪
    嫌。
二、按犯罪事實應依證據認定之，無證據不得認定犯罪事實，刑
    事訴訟法第154 條第2 項定有明文。訊據被告邱聰財固坦承
    其曾進入前開桃園縣龍潭鄉○○街58巷38號之屋內，惟否認
    竊盜犯行，辯稱其當時曾進入該屋內工作，故留下指紋等語
    。公訴意旨認被告涉犯此部分竊盜罪嫌，無非係以被害人屋
    內確實遭人入侵行竊及警方採獲被告指紋2 枚為其主要論據
    。惟查，本案採獲指紋之地點並非被害人住處，而係同社區
    即位於桃園縣龍潭鄉○○街58巷38號之空屋玻璃窗，其餘地
    點則未採獲指紋，有桃園縣政府警察局龍潭分局刑案現場勘
    察報告在卷可憑（見臺灣桃園地方法院檢察署99年度偵字第
    7585號卷第27頁），雖該勘察報告依憑採得指紋結果推論被
    告應有行竊犯行，但於此種情況下，只能證明被告曾經觸摸
    過該空屋玻璃窗之事實，卻無法僅憑推論即遽認被告曾經進
    入被害人住處及行竊，是縱使警方採得被告指紋，亦難執為
    認定被告確有本件竊盜犯行之情況證據。又被告於99年1 月
    26日之警詢筆錄（見臺灣桃園地方法院檢察署99年度偵字第
    7585號卷第4 至6 頁），經本院調查後，被告於該次詢問中
    僅承認其曾進入上開空屋內，且否認進入被害人屋內及行竊
    之犯行，有證人即員警蔡佰倉於審理時之證述可憑（見本院
    卷第45、46頁），是被告前開所辯，雖非可採，然本案既乏
    足夠事證可認被告此部分犯行，此外，復查無其他積極證據
    ，足資證明被告此部分犯行，即屬不能證明被告犯罪，揆諸
    前開說明意旨，自應為被告此部分無罪之諭知。
據上論斷，應依刑事訴訟法第299 條第1 項前段、第301 條第1
項，刑法第2 條第1 項前段、第28條、修正前刑法第321 條第2
項、第1 項第1 款、第2 款、第47條第1 項、第25條第2 項，判
決如主文。
本案經檢察官吳靜怡到庭執行職務。
中    華    民    國   100    年    8     月    26    日
                  刑事第九庭  法  官  陳正昇
以上正本證明與原本無異。
如不服本判決應於收受判決後10日內向本院提出上訴書狀，並應
敘述具體理由。其未敘述上訴理由者，應於上訴期間屆滿後20日
內向本院補提理由書(均須按他造當事人之人數附繕本)「切勿逕
送上級法院」。
                              書記官  陳雅婷
中    華    民    國   100    年    8     月    29    日
附錄本案論罪科刑依據之法條：
中華民國刑法(94.02.02)第321條
（加重竊盜罪）
犯竊盜罪而有左列情形之一者，處 6 月以上、 5 年以下有期徒
刑：
一  於夜間侵入住宅或有人居住之建築物、船艦或隱匿其內而犯
    之者。
二  毀越門扇、牆垣或其他安全設備而犯之者。
三  攜帶兇器而犯之者。
四  結夥三人以上而犯之者。
五  乘火災、水災或其他災害之際而犯之者。
六  在車站或埠頭而犯之者。
前項之未遂犯罰之。